en: Lining type: Double-lined; Lined; Mesh-lined; Partially lined; Unlined; Other
cs: Typ podšívky: S dvojitou podšívkou; S podšívkou; Podšité síťovinou; Částečně podšité; Bez podšívky; Jiné
el: Τύπος επένδυσης: Διπλή φόδρα; Με φόδρα; Με διχτυωτή φόδρα; Με μερική φόδρα; Χωρίς φόδρα; Άλλο
hu: Béléstípus: Duplán bélelt; Bélelt; Hálósan bélelt; Részben bélelt; Béleletlen; Egyéb
pt-BR: Forro tipo: Forro duplo; Forrado; Com forro de malha; Parcialmente forrado; Sem forro; Outro
nb: Fôrets type: Dobbeltfôret; Fôret; Fôret med netting; Delvis fôret; Ufôret; Annet
it: Tipo di fodera: Doppia fodera; Foderato; Foderato in mesh; Parzialmente foderato; Sfoderato; Altro
pl: Rodzaj podszewki: Z podwójną podszewką; Z podszewką; Z podszewką z siateczki; Częściowo z podszewką; Bez podszewki; Inne
es: Tipo de forro: Con forro doble; Forrado; Con forro de malla; Forrado parcialmente; Sin forro; Otro
sv: Fodertyp: Dubbelfodrad; Fodrad; Nätfodrad; Delfodrad; Ofodrad; Övrigt
sk-SK: Typ výstelky: S dvojitou podšívkou; S podšívkou; Podšité sieťovinou; Čiastočne podšité; Bez podšívky; Iné
pt-PT: Tipo de forro: Forro duplo; Forrado; Forro em malha; Parcialmente forrado; Sem forro; Outro
de: Art des Futters: Doppelt gefüttert; Gefüttert; Mit Mesh gefüttert; Teilweise gefüttert; Ungefüttert; Sonstige
ru: Тип подкладки: С двойной подкладкой; С подкладкой; С сетчатой подкладкой; Частично на подкладке; Без подкладки; Другое
bg-BG: Тип подплата: С двойна подплата; С подплата; С мрежеста подплата; Частично с подплата; Без подплата; Други
hr-HR: Vrsta podstave: Dvostruko podstavljeno; Podstavljeno; Podstavljeno mrežicom; Djelomično podstavljeno; Bez podstave; Ostalo
ro-RO: Tipul de căptușeală: Căptușeală dublă; Căptușit; Căptușit cu plasă; Parțial căptușit; Necăptușit; Altele
vi: Loại lót: Lót đôi; Có lót; Lót lưới; Lót một phần; Không lót; Khác
fi: Verhoilun tyyppi: Kaksinkertaisesti vuorattu; Vuorattu; Verkkovuorattu; Osittain vuorattu; Vuoraamaton; Muu
sl-SI: Vrsta podloge: Dvojno podloženo; Podloženo; Podloženo z mrežico; Delno podloženo; Brez podloge; Drugo
nl: Voering type: Dubbel gevoerd; Gevoerd; Met mesh-voering; Gedeeltelijk gevoerd; Ongevoerd; Overige
th: ประเภทซับใน: ซับในสองชั้น; มีซับใน; ซับในตาข่าย; ซับในบางส่วน; ไม่มีซับใน; อื่นๆ
da: Foringstype: Dobbeltforet; Foret; Foret med mesh; Delvist foret; Uforet; Andet
lt-LT: Pamušalo tipas: Su dvigubu pamušalu; Su pamušalu; Su tinkliniu pamušalu; Iš dalies su pamušalu; Be pamušalo; Kita
ko: 안감 유형: 이중 안감; 안감 있음; 메시 안감; 부분 안감; 안감 없음; 기타
fr: Type de doublure: Doublure double; Doublé; Doublé en maille; Partiellement doublé; Non doublé; Autre
zh-TW: 襯裡類型: 雙層內裡; 有內裡; 網眼內裡; 局部內裡; 無內裡; 其他
ja: 裏地タイプ: 二重裏地; 裏地付き; メッシュ裏地付き; 部分裏地付き; 裏地なし; その他
tr: Astar tipi: Çift astarlı; Astarlı; File astarlı; Kısmen astarlı; Astarsız; Diğer
zh-CN: 内衬类型: 双层里料; 带里料; 网眼里料; 半里料; 无里料; 其他